Inventaris van het archief van het Ministerie van Onderwijs en Wetenschappen: Directie Voortgezet Onderwijs / Beroepsonderwijs en Volwasseneneducatie (VO / BVE), 1984-1993
Nationaal Archief, Den Haag
- Beroepsonderwijs en volwasseneneducatie 1945-, 048
  - Het ontwerpen van regels en het voorbereiden van wetten met betrekking tot het leerlingwezen, het deeltijdberoepsonderwijs en de specifieke scholing. 1945-1995, 262
    - Cursorisch Ondernemersonderwijs, publicatieminuut, overleg en nota's., 1990-1991; 8; -1.851.3; pak
  - Het instellen van (externe) commissies die adviseren over (aspecten van) het te voeren beleid ten aanzien van het leerlingwezen, het deeltijdberoepsonderwijs en de specifieke scholing. 1945-1995, 263
    Product: Besluit.
    - Totaalprogramma's, examenprogramma's, examenreglementen en commissies van diverse instellingen., 1987-1991; div. nrs
      - Almere; Vereniging ter Veredeling van het Ambacht (VVA), 1988-1991, 396; 51.3/02.6
      - Alphen aan den Rijn; Stichting Leerlingstelsel Wegvervoer, 1988-1991, 530
      - Alphen aan den Rijn; Stichting Leerlingstelsel Wegvervoer, 1990-1991, 393; -51.3/02.6; pak
      - Amersfoort; Stichting Landelijk Orgaan ter bevordering van de Economische en Administratieve Beroepencategorie (ECABO), 1988-1989, 390; -51.3/02.6; pak
      - Amersfoort; Stichting Landelijk Orgaan ter bevordering van de Economische en Administratieve Beroepencategorie (ECABO) Deel 2, 1989-1991, 399; -51.3/02.6; pak
      - Amersfoort; Stichting Landelijk Orgaan ter bevordering van de Economische en Administratieve Beroepencategorie (ECABO) Deel 3, 1991, 401; -51.3/02.6; pak
      - Amsterdam; Christelijke Scholengemeenschap voor Middelbaar Dienstverlenings- en Gezondheidszorg Onderwijs (MDGO), 1989, 406; -51.3/02.6
      - Amsterdam; Stichting Koninklijk Onderwijsfonds voor de Scheepvaart, 1990-1991, 403; -1.851.3/02.6
      - Amsterdam; Stichting Vakopleiding confectie Industrie (VOC), 1990-1991, 402; -51.3/02.6
      - Amsterdam; Stichting ter bevordering van het leerlingwezen in het haven- en vervoerbedrijf in Nederland, 1988-1991, 363; -1.851.34/03; pak
      - Amsterdam; Vereniging Beroepsopleidingen Grafische Industrie, 1989-1991, 397; 51.3/02.6; pak
      - Amsterdam; Vereniging Beroepsopleidingen Grafische Industrie (GOC) (Bijlagen), 1989-1991, 398; 51.3/02.6; pak
      - Amsterdam; Vereniging Beroepsopleidingen Grafische Industrie (bijlage), 1990, 400; 51.3/02.6; pak
      - Breukelen; Opleidingsinstituut voor de Distributie, 1988-1991, 526; -1.851.3/02.63; pak
      - Bunnik; Landelijke Stichting Opleiding Verzorgende en Dienstverlenende Beroepen (OVDB), 1988-1991, 407; -51.3/02.6; pak
      - Bussum; Opleidingsinstituut voor de banketbakkersbranche, 1990-1991, 405; -1.851.3/02.4; pak
      - Den Haag; Stichting Vakopleiding Bouwbedrijf, 1987-1991, 366; -1.851.34/03; pak
      - Den Haag; Stichting voor Vakopleiding en Examens in het Bakkersbedrijf (SVEB), 1989-1991, 365; -1.851.34/03; pak
      - Geldermalsen; Stichting Vorming Opleiding Beveiliging, 1990, 404; -1.851.3
      - Geldermalsen; Stichting Vorming Opleiding Beveiliging, 1990-1991, 597; -1.851.3/02.4
      - Gouda; Stichting Beroepsopleiding Weg- en waterbouw (SBW), 1988-1991, 368; -1.851.34/03
      - Hoofddorp; Stichting Nederlandse Vakopleiding Opticiens (SNVO), 1988-1991, 527
      - Hoofddorp; Stichting Nederlandse Vakopleiding Opticiens (SNVO), 1989-1990, 377; -851.34/03
      - Hoofddorp; Stichting Vakopleiding Gezondheidstechnische Beroepen (SVGB), 1990, 375; -1.851.34/03; pak
      - Leidschendam; Stichting Vakopleiding Procesindustrie, 1988-1991, 374; -151.3/02.6; pak
      - Nijkerk; Vereniging tot Bevordering van Elektrotechnisch Vakonderwijs in Nederland, 1990-1991, 364; -51.3/02.6; pak
      - Nijkerk; Vereniging tot Bevordering van Elektrotechnisch Vakonderwijs in Nederland (VEV), 1988-1990, 372; -1.851.34/03; pak
      - Rotterdam; Stichting Vervoer en havenopleiding, 1988-1991, 658; -1.851.3/02.4
      - Sassenheim; Vakopleiding Carrosseriebedrijf (VOC), 1990-1991, 373; -1.851.3/02.6
      - Tilburg; Stichting Vakopleiding Schoen & Lederwaren Industrie (VAS), 1991, 529; -1.851.3/02.63
      - Tilburg; Stichting Vakopleiding Schoenindustrie (VAS), 1991, 371; -1.851.3/02.6
      - Tilburg; Stichting tot Bevordering van de Beroepsopleiding in de Textielindustrie, 1989-1991, 370; -1.851.34/03
      - Utrecht; Vereniging tot bevordering van Slagersvakonderwijs, 1988-1991, 367; -51.3/02.6
      - Voorburg; Stichting Opleidingen Installatietechniek (SOI), 1988-1991, 369; -51.3/02.6; pak
      - Voorburg; Stichting Opleidingen Installatietechniek (SOI), 1990, 376
      - Voorschoten; Stichting Beroepsopleiding VAM, Deel 1, 1988-1990, 380; -51.3/02.6; pak
      - Voorschoten; Stichting Beroepsopleiding VAM, Deel 2, 1990-1991, 381; -51.3/02.6; pak
      - Voorschoten; Stichting Beroepsopleiding VAM, Deel 3, 1990-1991, 382; -51.3/02.6; pak
      - Waddinxveen; Stichting Vakopleiding Schilders Stukadoorsbedrijf, 1988-1990, 386; -51.3/02.6; pak
      - Woerden; Stichting Opleidingen Metaal (SOM), 1988-1991, 383; -51.3/02.6; pak
      - Woerden; Stichting Opleidingen Metaal (SOM), 1989-1991, 378; -51.3/02.6; pak
      - Woerden; Stichting Opleidingen Metaal (SOM), 1990-1991, 385; -51.3/02.6; pak
      - Woerden; Stichting Opleidingen Metaal (SOM), 1990-1991, 387; -51.3/02.6
      - Woerden; Stichting Opleidingen Metaal (SOM), 1990-1991, 394; -51.3/02.66
      - Woerden; Stichting Opleidingen Metaal (SOM) (bijlage), 1990, 389; -51.3/02.6; pak
      - Woerden; Stichting Opleidingen Metaal (SOM) (bijlage), 1990, 392; -51.3/02.6; pak
      - Woerden; Stichting Opleidingen Metaal (SOM) bijlage), 1990, 388; -51.3/02.6; pak
      - Woerden; Stichting Opleidingsinstituut voor de Distributie, 1987-1990, 384; -51.3/02.6; pak
      - Woerden; Stichting Opleidingsinstituut voor de Distributie (OVD) (en Stichting Georganiseerd Schoolwezen Beroepsonderwijs GSB), 1989-1991, 379; -51.3/02.6; pak
      - Woerden; Stichting Vakopleiding Hout- en Meubileringsbedrijf, 1989-1991, 395; -51.3/02.6; pak
      - Zoetermeer; Stichting Vakopleiding Horeca Leerlingstelsel, 1988-1991, 391; -51.3/02.6; pak
    - Commissie Onderwijs - Arbeidsmarkt (Commissie Rauwenhoff), instelling, samenstelling en taakomschrijving., 1989-1990; 141; -1.851.3/07.58
    - Landelijke Commissies Toetsing en Afsluiting Kort Middelbaar Beroepsonderwijs (KMBO), instelling, samenstelling, taakomschrijving en correspondentie., 1989-1991; 134; -1.851.3/07.58; pak
  - Het vaststellen van examenprogramma's opgesteld door een landelijk orgaan van het leerlingwezen. 1968-1995, 306
    Grondslag: Wet op het leerlingwezen1966, art. 19, lid 5.
    Examenbesluit leerlingwezen 1972, art. 3.
    Wet op het cursorisch beroepsonderwijs 1992, art. 2.20, lid 3.
    Uitvoeringsbesluit Wet op het cursorisch beroepsonderwijs 1992, art. C.3, lid 3.
    Product: Ministeriële regeling.
    - Totaalprogramma's, examenprogramma's, examenreglementen en commissies van diverse instellingen., 1987-1991; div. nrs
      - Almere; Vereniging ter Veredeling van het Ambacht (VVA), 1988-1991, 396; 51.3/02.6
      - Alphen aan den Rijn; Stichting Leerlingstelsel Wegvervoer, 1988-1991, 530
      - Alphen aan den Rijn; Stichting Leerlingstelsel Wegvervoer, 1990-1991, 393; -51.3/02.6; pak
      - Amersfoort; Stichting Landelijk Orgaan ter bevordering van de Economische en Administratieve Beroepencategorie (ECABO), 1988-1989, 390; -51.3/02.6; pak
      - Amersfoort; Stichting Landelijk Orgaan ter bevordering van de Economische en Administratieve Beroepencategorie (ECABO) Deel 2, 1989-1991, 399; -51.3/02.6; pak
      - Amersfoort; Stichting Landelijk Orgaan ter bevordering van de Economische en Administratieve Beroepencategorie (ECABO) Deel 3, 1991, 401; -51.3/02.6; pak
      - Amsterdam; Christelijke Scholengemeenschap voor Middelbaar Dienstverlenings- en Gezondheidszorg Onderwijs (MDGO), 1989, 406; -51.3/02.6
      - Amsterdam; Stichting Koninklijk Onderwijsfonds voor de Scheepvaart, 1990-1991, 403; -1.851.3/02.6
      - Amsterdam; Stichting Vakopleiding confectie Industrie (VOC), 1990-1991, 402; -51.3/02.6
      - Amsterdam; Stichting ter bevordering van het leerlingwezen in het haven- en vervoerbedrijf in Nederland, 1988-1991, 363; -1.851.34/03; pak
      - Amsterdam; Vereniging Beroepsopleidingen Grafische Industrie, 1989-1991, 397; 51.3/02.6; pak
      - Amsterdam; Vereniging Beroepsopleidingen Grafische Industrie (GOC) (Bijlagen), 1989-1991, 398; 51.3/02.6; pak
      - Amsterdam; Vereniging Beroepsopleidingen Grafische Industrie (bijlage), 1990, 400; 51.3/02.6; pak
      - Breukelen; Opleidingsinstituut voor de Distributie, 1988-1991, 526; -1.851.3/02.63; pak
      - Bunnik; Landelijke Stichting Opleiding Verzorgende en Dienstverlenende Beroepen (OVDB), 1988-1991, 407; -51.3/02.6; pak
      - Bussum; Opleidingsinstituut voor de banketbakkersbranche, 1990-1991, 405; -1.851.3/02.4; pak
      - Den Haag; Stichting Vakopleiding Bouwbedrijf, 1987-1991, 366; -1.851.34/03; pak
      - Den Haag; Stichting voor Vakopleiding en Examens in het Bakkersbedrijf (SVEB), 1989-1991, 365; -1.851.34/03; pak
      - Geldermalsen; Stichting Vorming Opleiding Beveiliging, 1990, 404; -1.851.3
      - Geldermalsen; Stichting Vorming Opleiding Beveiliging, 1990-1991, 597; -1.851.3/02.4
      - Gouda; Stichting Beroepsopleiding Weg- en waterbouw (SBW), 1988-1991, 368; -1.851.34/03
      - Hoofddorp; Stichting Nederlandse Vakopleiding Opticiens (SNVO), 1988-1991, 527
      - Hoofddorp; Stichting Nederlandse Vakopleiding Opticiens (SNVO), 1989-1990, 377; -851.34/03
      - Hoofddorp; Stichting Vakopleiding Gezondheidstechnische Beroepen (SVGB), 1990, 375; -1.851.34/03; pak
      - Leidschendam; Stichting Vakopleiding Procesindustrie, 1988-1991, 374; -151.3/02.6; pak
      - Nijkerk; Vereniging tot Bevordering van Elektrotechnisch Vakonderwijs in Nederland, 1990-1991, 364; -51.3/02.6; pak
      - Nijkerk; Vereniging tot Bevordering van Elektrotechnisch Vakonderwijs in Nederland (VEV), 1988-1990, 372; -1.851.34/03; pak
      - Rotterdam; Stichting Vervoer en havenopleiding, 1988-1991, 658; -1.851.3/02.4
      - Sassenheim; Vakopleiding Carrosseriebedrijf (VOC), 1990-1991, 373; -1.851.3/02.6
      - Tilburg; Stichting Vakopleiding Schoen & Lederwaren Industrie (VAS), 1991, 529; -1.851.3/02.63
      - Tilburg; Stichting Vakopleiding Schoenindustrie (VAS), 1991, 371; -1.851.3/02.6
      - Tilburg; Stichting tot Bevordering van de Beroepsopleiding in de Textielindustrie, 1989-1991, 370; -1.851.34/03
      - Utrecht; Vereniging tot bevordering van Slagersvakonderwijs, 1988-1991, 367; -51.3/02.6
      - Voorburg; Stichting Opleidingen Installatietechniek (SOI), 1988-1991, 369; -51.3/02.6; pak
      - Voorburg; Stichting Opleidingen Installatietechniek (SOI), 1990, 376
      - Voorschoten; Stichting Beroepsopleiding VAM, Deel 1, 1988-1990, 380; -51.3/02.6; pak
      - Voorschoten; Stichting Beroepsopleiding VAM, Deel 2, 1990-1991, 381; -51.3/02.6; pak
      - Voorschoten; Stichting Beroepsopleiding VAM, Deel 3, 1990-1991, 382; -51.3/02.6; pak
      - Waddinxveen; Stichting Vakopleiding Schilders Stukadoorsbedrijf, 1988-1990, 386; -51.3/02.6; pak
      - Woerden; Stichting Opleidingen Metaal (SOM), 1988-1991, 383; -51.3/02.6; pak
      - Woerden; Stichting Opleidingen Metaal (SOM), 1989-1991, 378; -51.3/02.6; pak
      - Woerden; Stichting Opleidingen Metaal (SOM), 1990-1991, 385; -51.3/02.6; pak
      - Woerden; Stichting Opleidingen Metaal (SOM), 1990-1991, 387; -51.3/02.6
      - Woerden; Stichting Opleidingen Metaal (SOM), 1990-1991, 394; -51.3/02.66
      - Woerden; Stichting Opleidingen Metaal (SOM) (bijlage), 1990, 389; -51.3/02.6; pak
      - Woerden; Stichting Opleidingen Metaal (SOM) (bijlage), 1990, 392; -51.3/02.6; pak
      - Woerden; Stichting Opleidingen Metaal (SOM) bijlage), 1990, 388; -51.3/02.6; pak
      - Woerden; Stichting Opleidingsinstituut voor de Distributie, 1987-1990, 384; -51.3/02.6; pak
      - Woerden; Stichting Opleidingsinstituut voor de Distributie (OVD) (en Stichting Georganiseerd Schoolwezen Beroepsonderwijs GSB), 1989-1991, 379; -51.3/02.6; pak
      - Woerden; Stichting Vakopleiding Hout- en Meubileringsbedrijf, 1989-1991, 395; -51.3/02.6; pak
      - Zoetermeer; Stichting Vakopleiding Horeca Leerlingstelsel, 1988-1991, 391; -51.3/02.6; pak
  - Het vaststellen van een examenreglement voor de opleidingen leerlingwezen opgesteld door een landelijk orgaan van het leerlingwezen. 1968-1993, 312
    Examenbesluit Leerlingwezen 1972, art. 12.
    - Totaalprogramma's, examenprogramma's, examenreglementen en commissies van diverse instellingen., 1987-1991; div. nrs
      - Almere; Vereniging ter Veredeling van het Ambacht (VVA), 1988-1991, 396; 51.3/02.6
      - Alphen aan den Rijn; Stichting Leerlingstelsel Wegvervoer, 1988-1991, 530
      - Alphen aan den Rijn; Stichting Leerlingstelsel Wegvervoer, 1990-1991, 393; -51.3/02.6; pak
      - Amersfoort; Stichting Landelijk Orgaan ter bevordering van de Economische en Administratieve Beroepencategorie (ECABO), 1988-1989, 390; -51.3/02.6; pak
      - Amersfoort; Stichting Landelijk Orgaan ter bevordering van de Economische en Administratieve Beroepencategorie (ECABO) Deel 2, 1989-1991, 399; -51.3/02.6; pak
      - Amersfoort; Stichting Landelijk Orgaan ter bevordering van de Economische en Administratieve Beroepencategorie (ECABO) Deel 3, 1991, 401; -51.3/02.6; pak
      - Amsterdam; Christelijke Scholengemeenschap voor Middelbaar Dienstverlenings- en Gezondheidszorg Onderwijs (MDGO), 1989, 406; -51.3/02.6
      - Amsterdam; Stichting Koninklijk Onderwijsfonds voor de Scheepvaart, 1990-1991, 403; -1.851.3/02.6
      - Amsterdam; Stichting Vakopleiding confectie Industrie (VOC), 1990-1991, 402; -51.3/02.6
      - Amsterdam; Stichting ter bevordering van het leerlingwezen in het haven- en vervoerbedrijf in Nederland, 1988-1991, 363; -1.851.34/03; pak
      - Amsterdam; Vereniging Beroepsopleidingen Grafische Industrie, 1989-1991, 397; 51.3/02.6; pak
      - Amsterdam; Vereniging Beroepsopleidingen Grafische Industrie (GOC) (Bijlagen), 1989-1991, 398; 51.3/02.6; pak
      - Amsterdam; Vereniging Beroepsopleidingen Grafische Industrie (bijlage), 1990, 400; 51.3/02.6; pak
      - Breukelen; Opleidingsinstituut voor de Distributie, 1988-1991, 526; -1.851.3/02.63; pak
      - Bunnik; Landelijke Stichting Opleiding Verzorgende en Dienstverlenende Beroepen (OVDB), 1988-1991, 407; -51.3/02.6; pak
      - Bussum; Opleidingsinstituut voor de banketbakkersbranche, 1990-1991, 405; -1.851.3/02.4; pak
      - Den Haag; Stichting Vakopleiding Bouwbedrijf, 1987-1991, 366; -1.851.34/03; pak
      - Den Haag; Stichting voor Vakopleiding en Examens in het Bakkersbedrijf (SVEB), 1989-1991, 365; -1.851.34/03; pak
      - Geldermalsen; Stichting Vorming Opleiding Beveiliging, 1990, 404; -1.851.3
      - Geldermalsen; Stichting Vorming Opleiding Beveiliging, 1990-1991, 597; -1.851.3/02.4
      - Gouda; Stichting Beroepsopleiding Weg- en waterbouw (SBW), 1988-1991, 368; -1.851.34/03
      - Hoofddorp; Stichting Nederlandse Vakopleiding Opticiens (SNVO), 1988-1991, 527
      - Hoofddorp; Stichting Nederlandse Vakopleiding Opticiens (SNVO), 1989-1990, 377; -851.34/03
      - Hoofddorp; Stichting Vakopleiding Gezondheidstechnische Beroepen (SVGB), 1990, 375; -1.851.34/03; pak
      - Leidschendam; Stichting Vakopleiding Procesindustrie, 1988-1991, 374; -151.3/02.6; pak
      - Nijkerk; Vereniging tot Bevordering van Elektrotechnisch Vakonderwijs in Nederland, 1990-1991, 364; -51.3/02.6; pak
      - Nijkerk; Vereniging tot Bevordering van Elektrotechnisch Vakonderwijs in Nederland (VEV), 1988-1990, 372; -1.851.34/03; pak
      - Rotterdam; Stichting Vervoer en havenopleiding, 1988-1991, 658; -1.851.3/02.4
      - Sassenheim; Vakopleiding Carrosseriebedrijf (VOC), 1990-1991, 373; -1.851.3/02.6
      - Tilburg; Stichting Vakopleiding Schoen & Lederwaren Industrie (VAS), 1991, 529; -1.851.3/02.63
      - Tilburg; Stichting Vakopleiding Schoenindustrie (VAS), 1991, 371; -1.851.3/02.6
      - Tilburg; Stichting tot Bevordering van de Beroepsopleiding in de Textielindustrie, 1989-1991, 370; -1.851.34/03
      - Utrecht; Vereniging tot bevordering van Slagersvakonderwijs, 1988-1991, 367; -51.3/02.6
      - Voorburg; Stichting Opleidingen Installatietechniek (SOI), 1988-1991, 369; -51.3/02.6; pak
      - Voorburg; Stichting Opleidingen Installatietechniek (SOI), 1990, 376
      - Voorschoten; Stichting Beroepsopleiding VAM, Deel 1, 1988-1990, 380; -51.3/02.6; pak
      - Voorschoten; Stichting Beroepsopleiding VAM, Deel 2, 1990-1991, 381; -51.3/02.6; pak
      - Voorschoten; Stichting Beroepsopleiding VAM, Deel 3, 1990-1991, 382; -51.3/02.6; pak
      - Waddinxveen; Stichting Vakopleiding Schilders Stukadoorsbedrijf, 1988-1990, 386; -51.3/02.6; pak
      - Woerden; Stichting Opleidingen Metaal (SOM), 1988-1991, 383; -51.3/02.6; pak
      - Woerden; Stichting Opleidingen Metaal (SOM), 1989-1991, 378; -51.3/02.6; pak
      - Woerden; Stichting Opleidingen Metaal (SOM), 1990-1991, 385; -51.3/02.6; pak
      - Woerden; Stichting Opleidingen Metaal (SOM), 1990-1991, 387; -51.3/02.6
      - Woerden; Stichting Opleidingen Metaal (SOM), 1990-1991, 394; -51.3/02.66
      - Woerden; Stichting Opleidingen Metaal (SOM) (bijlage), 1990, 389; -51.3/02.6; pak
      - Woerden; Stichting Opleidingen Metaal (SOM) (bijlage), 1990, 392; -51.3/02.6; pak
      - Woerden; Stichting Opleidingen Metaal (SOM) bijlage), 1990, 388; -51.3/02.6; pak
      - Woerden; Stichting Opleidingsinstituut voor de Distributie, 1987-1990, 384; -51.3/02.6; pak
      - Woerden; Stichting Opleidingsinstituut voor de Distributie (OVD) (en Stichting Georganiseerd Schoolwezen Beroepsonderwijs GSB), 1989-1991, 379; -51.3/02.6; pak
      - Woerden; Stichting Vakopleiding Hout- en Meubileringsbedrijf, 1989-1991, 395; -51.3/02.6; pak
      - Zoetermeer; Stichting Vakopleiding Horeca Leerlingstelsel, 1988-1991, 391; -51.3/02.6; pak
  - Het verstrekken van aanvullende middelen aan streekscholen voor beroepsbegeleidend onderwijs en aan proefprojecten vervolg/beroepsonderwijs ten behoeve van vrouwelijke leerlingen in technische opleidingen. 1983-1993, 436
    Grondslag: Circulaire 7 september 1983 VO/WJ/INS-83.84.
    - Het toekennen van aanvullende faciliteiten ten behoeve van vrouwen in technische opleidingen en emancipatieprojecten., 1987-1991; div. nrs; -1.851.3/02.4
      - Alkmaar, Streekschool voor Vorming en Beroepsonderwijs "Noord Holland Noord", 1990-1991, 1; 51.3/02.4
      - Almelo, Algemeen Technische School, 1988-1990, 11; -1.851.34; pak
      - Amsterdam; Grafisch Opleidingscentrum, 1989-1991, 361; -1.851.3/02.4
      - Amsterdam; Stichting Streekschool in de Agglomeratie Amsterdam, 1989-1991, 606
      - Amsterdam; Vakopleiding Confectie Industrie (VOC), 1988-1991, 601
      - Amsterdam; Vakopleiding Noord Holland Zuid, 1989-1991, 602
      - Apeldoorn; Streekschool voor Vervolg Beroepsonderwijs en Vorming, 1988-1990, 625
      - Arnhem; Streekschool voor Beroepsbegeleidend Onderwijs, 1988-1991, 603; pak
      - Assen; Stichting Vakonderwijs Drenthe, 1989-1990, 604
      - Barneveld; Centrum voor Vorming en Opleiding "De Korenbloem", 1988-1991, 607
      - Bergen op Zoom; Stichting West-Brabant voor Beroepsonderwijs en Educatie, 1989-1990, 624; pak
      - Beverwijk; Stichting Streekschool Kennemerland, 1989-1991, 626
      - Beverwijk; Stichting Streekschool Kennemerland voor Beroepsbegeleidend Onderwijs, 1989-1990, 682; -1.851.3/02.41; pak
      - Bladel; Vormingsinstituut "De Kempen", 1988-1989, 608
      - Breda; Proefproject Deeltijd Kort Middelbaar Beroepsonderwijs, 1987-1989, 628
      - Buitenpost; Christelijk Vormingsinstituut "Mounehiem", 1988-1991, 627
      - Bunnik; Opleiding Verzorgende en Dienstverlenende Beroepen, 1988-1991, 609
      - Den Bosch; Stichting Regionaal Instituut voor Vorming en Beroepsbegeleidend Onderwijs, 1988-1990, 636
      - Den Haag; Regionaal Instituut "Nieuw Haven", 1988-1991, 613; pak
      - Den Haag; Stichting Oecumenisch Deeltijd/Vervolg Beroepsonderwijs voor Den Haag en Omstreken, 1989-1990, 615; pak
      - Den Haag; Stichting Oecumenisch Deeltijd/Vervolg beroepsonderwijs voo Den Haag en Omstreken, 1990-1991, 622; pak
      - Den Haag; Stichting voor Vakopleiding en Examens in het Bakkersbedrijf, 1989-1991, 614
      - Den Haag; Vakopleiding Bouwbedrijf, 1989-1991, 612; pak
      - Den Helder; Algemeen Christelijk Vormingscentrum "De Boeg", 1988-1991, 633
      - Deventer; Streekcentrum "Midden IJssel", 1988-1990, 605
      - Dordrecht; Streekschool Dordrecht, 1988-1990, 618
      - Eindhoven; Regionaal Instituut voor Vak- en Beroepsonderwijs, 1989-1991, 620
      - Eindhoven; Regionaal Orgaan Noord-Brabant Oost, 1989-1991, 611
      - Eindhoven; Vormingsinstituut "De Mekelaar", 1988-1991, 610
      - Emmen; Kort Middelbaar Beroeps Onderwijs Drenthe, 1988-1991, 619; pak
      - Goes; Regionaal Orgaan voor het Leerlingwezen in Zeeland, 1989-1991, 617
      - Gouda; Stichting Beroepsopleidingen Weg- en Waterbouw, 1988-1991, 616; pak
      - Groningen; Proefproject Deeltijd Kort Middelbaar Beroepsonderwijs, 1988-1989, 623; pak
      - Groningen; Streekschool voor Deeltijd Kort Middelbaar Beroeps Onderwijs, 1987-1989, 621; pak
      - Harderwijk; Vormingscentrum "De Kuil", 1989-1990, 629
      - Heerhugowaard; Streekschool voor Vorming en Beroepsonderwijs Noord Holland Noord, 1988-1989, 630
      - Heerlen; Stichting Centrum voor Vorming en Opleiding, 1988-1991, 631
      - Heerlen; Vormingsinstituut "De Putgraaf", 1989-1991, 632
      - Hengelo; Educatief Streekcentrum Twente, 1988-1990, 637
      - Hengelo; Educatief Streekcentrum Twente, 1990-1991, 634
      - Hengelo; Vormingscentrum "De Waagh", 1988-1990, 635
      - Hoorn; Regionaal Orgaan voor het leerlingwezen Noord-Holland-Noord, 1989-1990, 638
      - Leerdam; Vormingsinstituut "Lingerak", 1988-1991, 639
      - Leeuwarden; Friesland College, 1990-1991, 642
      - Leeuwarden; Stichting Vormingswerk voor Jongeren, 1988-1991, 640
      - Leeuwarden; Streekschool Friesland, 1988-1990, 641
      - Leiden; Stichting Streekschool voor Beroepsbegeleiding, 1988-1990, 643; pak
      - Leusden; Streekschool voor Beroepsbegeleidend Onderwijs, 1988-1991, 646
      - Maastricht; Regionaal Orgaan Leerlingwezen Limburg, 1988-1990, 647
      - Maastricht; Stichting Samenwerkingsorgaan Katholiek Beroepsonderwijs, 1988-1989, 648
      - Middelburg; Streekschool Zeeland voor Beroepsbegeleidende Opleiding en Vorming, 1988-1989, 649
      - Nieuwegein; Streekschool "De Gildevaart", 1988-1990, 650
      - Nijkerk; Vereniging tot Bevordering van Elektrotechnisch Vakonderwijs in Nederland, 1988-1991, 653
      - Nijmegen; Streekschool Nijmegen, 1989-1991, 655
      - Roermond; Stichting Vorming en Onderwijs (voorheen Streekschool voor Beroepsbegeleidend Onderwijs en Vormingsinstituut Roermond), 1988-1990, 651; -1.851.3/02.4; pak
      - Rotterdam; Christelijke College Rotterdam, 1990-1991, 652; -51.3/02.4
      - Rotterdam; Spectrum Oecumenisch Instituut voor Deeltijd Kort Middelbaar Beroepsonderwijs Rotterdam, 1988-1990, 654; -1.851.3/02.4; pak
      - Rotterdam; Streekschool Rijnmond Noord, 1988-1991, 656; pak
      - Rotterdam; Streekschool Rijnmond Zuid, 1988-1991, 657; pak
      - Sassenheim; Stichting Vakopleiding Carrosseriebedrijf, 1988-1991, 660
      - Sittard; Vormingscentrum, 1988-1991, 661
      - Terneuzen; Instituut voor Vorming en Beroepsbegeleidend Onderwijs voor Zeeuws-Vlaanderen, 1990-1991, 659; -1.851.3/02.4
      - Tilburg; Stichting tot Bevordering van de Beroepsopleiding in de Textielindustrie (BETEX), 1988-1991, 662; pak
      - Tilburg; Streekschool voor Beroepsonderwijs, 1990-1991, 663
      - Utrecht; Vormingscentrum "De Vonk", 1989, 667
      - Utrecht; Vormingscentrum "Spoen", 1988-1991, 670